臺灣高等法院高雄分院刑事判決　　九十年度上訴字第一六三四號
　　上 訴 人
　　即 被 告　丙○○
　　　　　　　乙○○
　　共同選任
　　辯 護 人　葉錦郎
右上訴人等因殺人未遂等案件，不服臺灣高雄地方法院八十九年度訴字第二四八九號
中華民國九十年九月五日第一審判決（起訴案號：臺灣高雄地方法院檢察署八十九年
度偵字第一四七六三號），提起上訴，本院判決如左：
    主  文
原判決撤銷。
丙○○共同未經許可，持有可發射子彈具有殺傷力之改造槍枝，累犯，處有期徒刑壹
年參月，併科罰金新臺幣陸萬元，罰金如易服勞役，以新臺幣玖佰元即銀元參佰元折
算壹日，如附表所示編號一之物沒收；又連續傷害人之身體，累犯，處有期徒刑陸月
，如附表所示編號二、三之物，均沒收。應執行有期徒刑壹年陸月，併科罰金新臺幣
陸萬元，罰金如易服勞役，以新臺幣玖佰元即銀元參佰元折算壹日，如附表所示編號
一、二、三之物，均沒收。
乙○○共同未經許可，持有可發射子彈具有殺傷力之改造槍枝，處有期徒刑壹年貳月
，併科罰金新臺幣陸萬元，罰金如易服勞役，以新臺幣玖佰元即銀元參佰元折算壹日
，如附表所示編號一之物沒收；又連續傷害人之身體，處有期徒刑五月，如附表所示
編號二、三之物，均沒收。應執行有期徒刑壹年肆月，併科罰金新臺幣陸萬元，罰金
如易服勞役，以新臺幣玖佰元即銀元參佰元折算壹日，如附表所示編號一、二、三之
物，均沒收。
    事  實
一、丙○○曾於民國（下同）八十七年一月間因違反麻醉藥品管理條例案件，經台灣
    台南地方法院判處有期徒刑四月確定，於八十七年五月二十六日易科罰金執行完
    畢，猶不知悔改。緣丙○○於八十九年六月三日二十時，在高雄市○○區○○路
    將軍爺廟前觀看廟會時，因戊○○等人於慶祝廟會活動中所燃放之烽炮，不慎由
    丙○○身旁射過，即引起丙○○不悅，雙方於理論發生互毆後，丙○○因不敵對
    方勢盛，遂懷恨在心並有未甘，經將軍廟人員陳清崧及楊清連居間協調未果，丙○○即揚言欲報復之意，經由陳清崧傳達此意後，戊○○等人亦生戒心，並邀集
    其子丁○○、蘇宗財、親友李英賓、楊川、翁德慶、張再益等人，齊聚在戊○○
    位於高雄市○○區○○街四○八號住處前防備。嗣於同年六月三日二十二時五十
    分許，丙○○夥同乙○○及其他年籍姓名不詳共約三、四十名之成年人，共同基
    於普通傷害之概括犯意，及未經許可持有可發射子彈具有殺傷力之改造槍枝之共
    同犯意，由丙○○持刀（未報案，不能證明係屬槍砲彈藥刀械管制條例所用之刀
    械）及信號彈、乙○○持仿ＳＭＩＴＨ＆ＷＥＳＳＯＮ廠轉輪手槍改造，可發射
    子彈具有殺傷力之改造槍枝（不能證明之前係乙○○、丙○○及其他共犯非法持
    有），另其他人則分持信號彈、汽油彈、球桿、球棒等物，前往戊○○前開住處
    ，雙方再度爆發互毆後，丙○○等人為壓制對方，乃向該處點燃三顆信號彈（業
    已滅失，無法查驗曾否改造及是否具殺傷力），後再由乙○○持改造左輪手槍抵
    住戊○○，致戊○○無法抗拒後，丙○○隨即手持刀械往戊○○頭部砍殺，僅造
    成頭皮挫裂傷，而其他不詳姓名者則連續分別藉點燃汽油彈、及以徒手、球桿、
    球棒毆擊之方式，實施傷害行為之結果，致戊○○受有頭皮撕裂傷十×０．三×
  ０．二甲分之傷害；丁○○受有頭皮、左耳多處割裂傷及左肘關節處骨折等傷害
    ；在場人楊川受有衣服毀損而不堪使用之侵害（楊川被毀損部份未據告訴）；而
    乙○○亦因當場所持之上開改造玩具手槍掉落後，經在場不詳姓名之人毆打，致
    受有頭部外傷併後枕部挫擦傷、顏面挫裂傷、左足挫擦傷及背部挫擦傷等傷害。
    嗣警據報前往現場處理，扣得信號彈空殼三枚、汽油彈碎片一袋（未隨案移送到
    院）、改造玩具手槍一把、球桿三支及球棒一支等物，始循線查悉上情。
二、案經戊○○、丁○○訴由高雄市政府警察局小港分局移請臺灣高雄地方法院檢察
    署檢察官偵查起訴。
    理  由
一、訊據上訴人即丙○○固坦承曾於八十九年六月三日二十時許，在高雄市○○區○○路將軍廟與告訴人戊○○等人發生互毆之事實；被告乙○○則直承確曾於同日
    二十二時五十分許，在高雄市○○區○○街四○八號前被人毆傷之情。惟均矢口
    否認有右揭犯行，被告丙○○辯稱：伊與告訴人戊○○、蘇宗榮等人互毆後，隨
    即返家並未出門，故伊不可能在場持刀砍傷告訴人云云；而被告乙○○則辯稱：
    伊是到現場要看廟會，路過時一下車就被他人毆打，伊當時沒有參與傷害告訴人
    戊○○等人之行為，扣案之改造玩具手槍並非伊所持有云云。經查：
（一）被告丙○○於八十九年六月三日二十時，在高雄市○○區○○路將軍爺廟前觀
      看廟會時，因告訴人戊○○等人於慶祝廟會活動中所燃放之烽炮，不慎由被告
      丙○○身旁射過，即引起被告丙○○不悅，雙方遂發生互毆。告訴人戊○○邀
      集其子告訴人丁○○、及證人蘇宗榮、親友李英賓、楊川、翁德慶、張再益等
      人，齊聚在戊○○位於高雄市○○區○○街四○八號住處前。嗣於同年六月三
      日二十二時五十分許，共約三、四十人，分別持刀、信號彈、改造玩具手槍、
      汽油彈、球桿、球棒等物，前往戊○○前開住處，與告訴人戊○○等人互毆後
      ，嗣該三、四十人中有人點燃三顆信號彈、汽油彈、及以徒手、球桿、球棒毆
      擊之方式，實施傷害行為之結果，致戊○○受有頭皮撕裂傷之傷害；丁○○受
      有頭皮、左耳多處割裂傷及左肘關節處骨折等傷害；在場人楊川受有衣服毀損
      而不堪使用之侵害（楊川被毀損部分未據告訴）；而乙○○亦因在場，經在場
      不詳姓名之人毆打，致受有頭部外傷併後枕部挫擦傷、顏面挫裂傷、左足挫擦
      傷及背部挫擦傷等傷害。嗣警據報前往現場處理，扣得信號彈空殼三枚、汽油
      彈碎片一袋、改造玩具手槍一把、球桿三支及球棒一支等物，業據被告丙○○
      及乙○○坦言上情不諱，且核與告訴人戊○○、丁○○、證人李英賓、楊川、
      翁德慶、張再益及蘇宗榮等人之指訴與證述之情節相符，並有扣得之信號彈空
      殼三枚、汽油彈碎片一袋（未隨案移送到院），扣案之改造玩具手槍一把、球
      桿三支及球棒一支等物在卷可憑，復有診斷證明書三紙卷附足憑，故上開事實
      堪予認定。而扣得之信號彈空殼三枚，因已發射完畢，亦無從查驗比對是否有
      改裝及變造之情形，並據以認定是否具有殺傷力。
（二）扣案之手槍（槍枝管制編號0000000000）係仿ＳＭＩＴＨ＆ＷＥＳ
      ＳＯＮ廠轉輪手槍製造之玩具轉輪槍改造而成，槍管及轉輪彈倉內阻鐵均為金
      屬材質，槍管已貫通，其轉輪具六個彈倉，彈倉前端均具一環形阻鐵，但其中
      一個彈倉阻鐵已車通，雖送鑑槍枝之轉輪中心梢無法固定，但經按住轉輪開關
      器，即可扳動擊錘，認不影響槍枝擊發性能，可裝填、擊發單發子彈，認具有
      殺傷力，此有內政部警政署刑事警察局八十九年七月四日以刑鑑字第八三五九
      二號所出具之鑑驗通知書一份附卷可考。嗣經原審依職權再送該局實測複驗結
      果，於裝填由玩具金屬彈殼、底火、玩具槍用底火二片（替代火藥）為直徑六
      甲厘、重量○‧八八甲克鋼珠組合而成之適用子彈實際試射，測得彈丸速度每
      秒三五○甲尺，計算其彈丸動能為五十三‧九焦耳，換算其單位面積動能為一
      九二‧五焦耳／平方甲尺，此復有該局刑鑑字第四二五八○號函附卷可稽，故
      扣案手槍一把，係屬具殺傷力之改造金屬玩具手槍無誤。
（三）告訴人戊○○及蘇宗榮上開住處，與位於小港區○○路將軍廟距離須約二、三
      分鐘車程，且由告訴人等住處並無法看到廟會，業經告訴人戊○○，被告丙○○及乙○○等人確認無訛，足見被告乙○○辯稱當時在場係因前往觀賞廟會云
      云，即乏所據，不足採信。另觀之被告乙○○於警訊時陳稱：伊約於八十九年
      六月三日二十一時五十分左右到被告丙○○住於小港區○○路八十七號住處，
      到達後一些經被告丙○○的朋友告知，被告丙○○已經到小港區○○街四○八
      號和人打架，於是伊立刻前往查看，伊到達現場時看到很多人在打架等語（詳
      見八十九年六月八日警訊筆錄），對照前述被告乙○○前往告訴人住處，並非
      無意間偶然觀賞廟會始經過，顯見被告乙○○係刻意前去與被告丙○○會合之
      事實，從而被告丙○○辯稱不在場之語，即難以採信。雖被告丙○○原審審理
      中舉其母王玉枝、於本院調查時舉洪民致等證人，以證明案發當時其不在現場
      ，惟經原審隔離訊問之結果，被告母子二人對被告丙○○返家時間、在家中之
      人數、成員、使用何藥物治療傷勢及同時在場從事何事等問題，彼此供述不符
      ；被告丙○○與證人洪民致於本院均稱彼此於當晚九點多就離開（見本院九十
      年十二月十日訊問筆錄），則案發時間為當晚十時五十分許，彼等二人已不在
      一起，證人洪民致亦無法知悉被告丙○○是否在案發現場。凡此，該等證人之
      證言尚難執為有利於被告丙○○事實之認定。
（四）本案發生之原因，參諸證人即將軍廟人員陳清崧及楊清連於原審到庭結證所述
      ：在八十九年六月三日二十時許，曾參與調解被告丙○○與告訴人間之調解事
      宜，當時是因雙方各約三、四人一起互毆打成一片，伊等勸阻後雙方人都回家
      ，並勸阻被告丙○○此事算了，但被告丙○○表示不願意善了，最後伊到告訴
      人戊○○家表示被告丙○○不願意善了，請小心一點等語；佐以告訴人戊○○
  陳稱：證人楊清連有去打探被告是否和解之意願，但對方表示不願意，證人楊
      清連要伊小心，說等一下可能會有人來打伊，被告丙○○於互毆當場就有表示
      說要找人至伊家報復等語（均詳見原審九十年六月十五日訊問筆錄）；徵之被
      告丙○○於另案供陳：伊因幫人扛轎，告訴人戊○○與人扛轎過來並放炮射向
      伊，經反應後，告訴人很凶就毆打伊，伊與朋友不敵等語（詳見原審九十年易
      一四七號傷害案件九十年四月十日審判筆錄），足證被告丙○○於八十九年六
      月三日二十時與告訴人戊○○等人發生互毆後，因不敵告訴人等遂心生不滿，
      並對證人楊清連及告訴人戊○○等人揚言欲施加報復之意，而告訴人戊○○經
      被告丙○○及證人楊清連等人傳達，被告丙○○欲折返尋仇之意後，始聚集其
      子即告訴人丁○○、蘇宗榮、親友李英賓、楊川、翁德慶、張再益等人，齊聚
      在戊○○位於高雄市○○區○○街四○八號戒備之事實，故告訴人戊○○、丁○○、李英賓、楊川及張再益等人證陳聚集在該處是為了商討翌日進香之事云
      云，亦不足採。
（五）至於被告丙○○、乙○○確有於八十九年六月三日二十二時五十分許，夥同其
      他年籍姓名不詳共約三、四十名人，由被告丙○○持刀及信號彈、被告乙○○
      持改造玩具手槍，另其他人則分持信號彈、汽油彈、球桿、球棒等物，前往戊○○前開住處尋仇，嗣與告訴人住宅處前之楊川等人互毆後，被告丙○○等人
      為壓制對方，乃向該處點燃三顆信號彈，後再由被告乙○○持改造左輪手槍抵
      住戊○○，致戊○○無法抗拒後，丙○○隨即手持刀械往戊○○頭部砍殺，而
      其他不詳姓名者則分別藉點燃汽油彈、及以徒手、球桿、球棒毆擊之方式，實
      施傷害行為，致告訴人戊○○及丁○○受有上開傷勢之事實，業據告訴人戊○○、丁○○、證人李英賓、楊川、翁德慶及張再益於警、偵訊及原審審理中證
      陳屬實，並經當庭指認被告丙○○確係持刀及燃放汽油彈、被告乙○○持有扣
      案改造玩具手槍之事實；告訴人戊○○、丁○○於本院仍堅決指訴被告二人不
      移；證人即戊○○之妻蘇楊秀花於本院調查時亦證稱：「（案發時有無在現場
      ？）答：當時我在旁邊掃地，他們帶很多人，被告二人也有來且走在前面，並
      說給大胖子死（指戊○○）然後我拿掃把打他們，我並說警察來了、警察來了
      ，之後他們就走了，我發現地上有槍枝」、「（為何會指認被告二人？）答：
      因他們走在前面故看清楚」、「（打他們有多遠？）答：一點短距離而已」、
      「（當時妳先生在哪裡？）答：在現場，並被他們打」（見本院九十年十一月
      二十六日訊問筆錄）；證人即到現場處理之警員於本院證稱；「（這把手槍如
      何扣案？答：當時我到現場煙霧很多（因發射信號彈），人很多，有一不詳姓
      名男子拿給我玩具手槍，並表示是乙○○拿來犯案的，其餘物品是我們在現場
      清理獲得的」（見本院九十年十二月十日訊問筆錄）。佐以前述本案係因被告
      丙○○與告訴人間因燃放烽炮糾紛互毆引發，被告丙○○圖思報復，被告乙○○前往告訴人住處會合助陣之情，益彰顯告訴人戊○○等人上開指述情節屬實
      。
（六）綜上所述，被告二人所辯均係卸責之詞，不足採信，其等二人之犯行均堪以認
      定。
二、核被告二人所為，其等未經許可，持有可發射子彈具有殺傷力之槍枝行為部分，
    均係犯槍砲彈藥刀械管制條例第十一條第四項之罪；其等傷害行為部分，均係犯
    刑法第二百七十七條第一項之罪。被告二人所犯槍砲彈藥刀械管制條例第十一條
    第四項之未經許可，持有可發射子彈具有殺傷之槍枝罪，為刑法第一百八十七條
    之意圖供自己犯罪而持有軍用槍砲罪之特別規定，依特別法優於普通法之法理，
    自應優先適用槍砲彈藥刀械管制條第十一條第四項之罪論處（最高法院七十三年
    度第一次刑事庭會議決議參照）。甲訴意旨認扣案之手槍，係屬經各國合法武器
    （兵器）工廠為殺敵、獵物、攻擊、防禦等目的所生產製造之各類槍械，而屬槍
    砲彈藥刀械管制條例第七條第四項及第一項所定之手槍云云；惟該把手槍，係屬
    改造之金屬玩具手槍，已如前述，應係同條例第十一條第四項所定之其他可發射
    子彈，具有殺傷力之玩具金屬手槍，甲訴人認被告係犯同條例第七條第四項之未
    經許可持有手槍罪，容有誤會，起訴法條應予變更。又甲訴意旨認被告二人所犯
    係殺人未遂罪，容有未洽（理由詳後述），惟其起訴被告丙○○及乙○○共同持
    刀砍傷告訴人戊○○及蘇宗榮之基本犯罪事實同一，本院自應併予審究，惟亦應
    變更其起訴法條。被告丙○○、乙○○及其他不知姓名年籍不詳之三、四十名成
    年男子間，就前開犯行，有犯意聯絡及行為分擔，皆為共同正犯。被告先後傷害
    告訴人戊○○及丁○○之行為，時間緊接，構成要件相同，顯係基於概括之犯意
    為之，為連續犯，應依刑法第五十六條之規定，論以一罪，並加重其刑。其等所
    犯上開二罪，犯意各別，構成要件不同，應予分論併罰。甲訴人認被告二人所犯
    各罪（起訴法條為刑法第二百七十一條第二項、第一項殺人未遂罪、同法第一百
    八十七條加重危險罪、槍砲彈藥刀械管制條例第七條第四款、第十一條第四款之
    罪，有方法結果之牽連關係，尚有未洽。被告乙○○雖有持槍抵住告訴人戊○○
    之行為，藉以將加身體、生命惡害，通知告訴人戊○○，使其心生畏怖之意，惟
    其恐嚇之危險行為，已為其與他人共同傷害之實害行為所吸收，故不另論其恐嚇
    罪。被告丙○○曾於八十七年一月間因違反麻醉藥品管理條例案件，經法院判處
    有期徒刑四月確定，於八十七年五月二十六日易科罰金執行完畢，此有臺灣高雄
    地方法院檢察署刑案資料查註紀錄表附卷足按，其於有期徒刑之執行完畢後，五
    年內再犯本件最輕本刑為有期徒刑以上之刑之罪，均為累犯，應依刑法第四十七
    條之規定，遞加重其刑。
三、原審論處被告二人罪刑，固非無見。惟查：（一）無故持有槍、彈為繼續犯，一
    經持有，犯罪即告成立，其嗣後繼續持有，乃犯罪行為之繼續，而非犯罪狀態之
    繼續；至其持有繼續中另為犯他罪而持用該槍彈加以實施，因非自始即意圖以持
    有槍彈為犯他罪之方法，自不能論以牽連犯，而應依數罪併罰規定處理（最高法
    院八十七年度台上字第四○一九號判決參考）。原審就被告二人所犯上開未經許
    可，持有可發射子彈具有殺傷力之槍枝罪與所犯傷害罪間，認有牽連關係，尚有
    未洽；（二）原審就甲訴人起訴被告二人殺人未遂罪嫌部分，變更起訴法條，改
    論普通傷害罪名，但按法第二百七十七條第一項普通傷害罪，係屬告訴乃論之罪
    ，原判決未於事實欄敘明被害人戊○○、丁○○告訴之旨，亦有未合；（三）槍
    砲彈藥刀械管制條例已於九十年十一月十四日修正，刪除該條例第十九條有關強
    制工作之規定，原判決未及適用新規定，於不宣告被告二人強制工作之理由，仍
    敘明不適用修正前該條例第十九條規定之理由，亦未盡洽。被告二人上訴意旨均
    否認犯罪，雖不足取，但原判決既有上開可議之處，仍無可維持，應將原判決撤
    銷改判。爰分別審酌被告二人之素行，被告等僅因細故即糾眾前往告訴人住處尋
    釁，並藉點燃彈、汽油彈及分持刀棍，具殺傷力及危險性之改造玩具手槍之方式
    ，對告訴人戊○○等人實施傷害行為，對告訴人所肇致之身心危害甚鉅，行徑至
    為乖張，迄今尚未與被害人達成和解，及其等犯罪後之態度等一切情狀，各量處
    如主文所示之刑，並分別定其等應執行刑，及均就罰金部分諭知易服勞役之折算
    標準。另查被告乙○○前未曾有犯罪紀錄，此有前開刑案資料查註紀錄表附卷足
    憑，而被告丙○○雖曾有違反麻醉藥品管理條例之前科，惟該犯罪罪質僅屬自戕
    行為，尚非暴力型或常習性犯罪。雖本件被告等人持有改造金屬玩具手槍意圖實
    施傷害罪行，惟尚難認其有犯罪之習慣，或因遊蕩、懶惰成習而觸犯刑章，或以
    犯罪為常業，核與刑法第九十條第一項所定令入勞動處所，施以強制工作之要件
    有間，爰不另為強制工作之諭知，併此敘明。
四、至於扣案之改造玩具手槍一把（槍枝管制編號0000000000號）係違禁
    物，應依刑法第三十八條第一項第一款宣告沒收；而扣案之球桿三支及球棒一支
    等物，係屬被告或與被告共犯上開罪行之人所有，且為供本件犯罪所用之物，業
    據告訴人指訴甚詳，併依刑法第三十八條第一項第二款之規定，併予宣告沒收。
    至於扣案之信號彈空殼三枚及汽油彈碎片一袋等物，並未隨案移送到院，此觀諸
    本院扣押物品清單自明，且查上開物品僅為被告等往現場點燃壯勢之用，並非
    被告等人犯罪所用之物（告訴人等所受之傷，係被告等人以刀械砍傷及以球棒、
    球桿撞擊所致，此由告訴人等之傷並無傷即明），又非違禁物，故不予宣告沒收
    。
五、甲訴意旨認被告前開持刀砍傷告訴人戊○○及丁○○頭部之行為，係犯刑法第二
    百七十一條第二項、第一項之殺人未遂罪嫌云云。惟查，本案被告丙○○於案發
    前，已將欲前往告訴人處尋釁之意思，通知告訴人，且告訴人亦有所戒備，適被
    告率眾前來時，被告與告訴人雙方因而發生互毆，已如前述，雖被告等人取出信
    號彈後才沒有抵抗，業據證人即當時據報前往現場處理之員警陳和興查訪後到庭
    結證屬實，且核與證人楊川及警員陳保嘉證述情節相符，被告等既已控制住現場
    ，則此際被告本可肆無忌憚的遂行其殺人之行為，則何以僅致告訴人等受有前揭
    傷害，故實難就被告係持刀槍砍傷告訴人頭部之行為，遽論被告主觀上係基於殺
    人之故意而為。再被告丙○○與告訴人等除案發前之互毆行為外，先前並無素怨
    及仇恨，業據告訴人戊○○陳述甚詳，故被告等尚無非致告訴人於死之動機。另
    由被告等人下手程度觀之，告訴人戊○○所受頭皮撕裂傷，長約十甲分、寬為○
    ‧三甲分、深度為○‧二甲分，告訴人丁○○所受之頭皮撕裂傷，最重者為長六
    甲分、寬○‧一甲分、深則為○‧三甲分，左耳割傷為四甲分長及手肘尺骨骨折
    等傷勢，經淺層創傷之方式治療後，於八十九年六月三日二十三時二十分至醫院
    急救，其二人傷勢經縫合及以石膏固定手肘後，於二日後即同年六月五日十一時
    出院，此有高雄市立小港醫院函復告訴人戊○○及丁○○之就診病歷表及說明等
    資料附卷足憑，足見告訴人二人所受傷勢尚非嚴重，被告在已控制現場，且無其
    他障礙因素存在之下，苟有殺人犯意，豈有僅致告訴人受有上開傷勢之理，益徵
    被告等並無殺人之故意，甚為顯然。雖告訴人丁○○指陳被告夥同多人係一刀一
    刀欲將其左耳割下，至少應有重傷未遂之犯行云云，惟參諸其於警訊時所陳：伊
    當時被毆打，有二個人將伊手臂壓住，伊左耳被他人持刀殺傷後就昏倒了等語，
    故如被告等人有重傷之意，在告訴人丁○○已昏倒之際，自可輕易完成其重傷犯
    行，亦無僅致告訴人丁○○左耳僅受有四甲分割傷之理，故難藉其傷勢及指訴憑
    斷被告等人有重傷害未遂之犯行。此外，本院復查無其他積極證據，足資認定被
    告丙○○等人確有殺人或重傷之故意，故甲訴意旨認被告丙○○及乙○○係犯殺
    人未遂罪嫌，容有未洽，應予變更起訴法條，有如前述。
據上論結，應依刑事訴訟法第三百六十九條第一項前段、第三百六十四條、第二百九
十九條第一項前段、第三百條，槍砲彈藥刀械管制條例第十一條第四項，刑法第十一
條前段、第二十八條、第五十六條、第二百七十七條第一項、第四十七條、第五十一
條第五款、第四十二條第二項、第三十八條第一項第一款、第二款，罰金罰鍰提高標
準條例第一條前段、第二條，現行法定貨幣折算新臺幣條例第二條，判決如主文。
本案經檢察官彭南雄到庭執行職務。
中    華    民    國     九十一     年       一       月     九     日
                              臺灣高等法院高雄分院刑事第二庭
                                  審判長法官  曾永宗
                                        法官  郭玫利
                                        法官  邱永貴
右正本證明與原本無異。
如不服本判決，應於判決送達後十日內向本院提出上訴狀，其未述理由者並應於提
出上訴狀後十日內向本院補提理由書（應附繕本)。
                                      書記官  周能智
中    華    民    國     九十一   年       一       月     十一   日
附錄本判決論罪科刑適用法條
槍砲彈藥刀械管制條例第十一條：
未經許可，製造、販賣或運輸第四條第一項第一款所稱其他可發射金屬或子彈具有殺
傷力之各式槍砲者，處五年以上有期徒刑，併科新臺幣一千萬元以下罰金。
未經許可，轉讓、出租或出借前項所列槍砲者，處三年以上十年以下有期徒刑，併科
新臺幣七百萬元以下罰金。
意圖供自己或他人犯罪之用，而犯前二項之罪者，處無期徒刑或七年以上有期徒刑，
併科新臺幣一千萬元以下罰金。
未經許可，持有、寄藏或意圖販賣而陳列第一項所列槍砲者，處一年以上七年以下有
期徒刑，併科新臺幣七百萬元以下罰金。
第一項至第三項之未遂犯罰之。
刑法第二百七十七條第一項：
傷害人之身體或健康者，處三年以下有期徒刑，拘役或一千元以下罰金。
附表：
┌──┬─────┬──┬──────────────┐
│編號│物      品│數量│備                        考│
├──┼─────┼──┼──────────────┤
│ 一 │改造之槍枝│壹枝│編號：0000000000號│
├──┼─────┼──┼──────────────┤
│ 二 │球桿      │壹枝│                 │
├──┼─────┼──┼──────────────┤
│ 三 │球棒      │壹枝│                            │
└──┴─────┴──┴──────────────┘
                                                                        Ｄ
